# 2 方股东各持股 50%，我方是否可以并表

提问人：vienne007 时间：2019-02-01 09:23:09
请问，
新设立的项目公司， 2 方股东各持股50%，法人代表、董事长由我方担任，总经理由对方担任。董事会我方 3 人，对方 2 人。董事会、股东会决议约定均需要全体通过。
是否能够并表？
目前判断，由于章程约定决议均需要全体通过，即各方股东、董事均有一票否决权，弱化了股东会、董事会的权利，实际经营由对方委派的总经理控制。则即使法人代表、董事长由我方担任，也不足以判断控制权在我方。
是否能依据董事会的多数成员由我方任免就判断可以并表呢？
根据《企业会计准则第 33 号——合并财务报表》规定，合并以控制为基础，母公司拥有被投资单位半数或以下表决权，满足一下条件之一的，视为母公司能够控制被投资单位，应当将被投资单位认定为子公司，纳入合并财务报表的合并范围：
（三）有权任免被投资单位的董事会或类似机构的多数成员；

回答人：chenyiwei
不能单纯依据董事会中的多数来判断控制权。因为此处虽有董事会多数，但不能主导董事会就财务、经营等相关活动事项的表决。因此仅仅依据现有的信息不足以得出你公司对该被投资公司具有控制权的结论。